臺灣高雄地方法院刑事判決　　　　　　　　99年度訴字第34號
公　訴　人　臺灣高雄地方法院檢察署檢察官
被　　　告　蔡一男
選任辯護人　張賜龍律師
　　　　　　陳靜娟律師
被　　　告　李彥儀
選任辯護人　王建元律師
上列被告等因瀆職案件，經檢察官提起公訴（98年度偵字第2708
1 號），本院判決如下：
    主  文
蔡一男、李彥儀均無罪。
    理  由
一、公訴意旨略以：被告蔡一男、李彥儀均為高雄市政府警察局
    鳳山分局忠孝派出所之警員，為依法令服務於國家機關而具
    有調查職務權限之公務員，因職務關係而得查詢通緝等資料
    。詎其等明知個人之通緝等資料，屬應秘密之資料，不得任
    意使他人知悉，竟基於洩漏國防以外應秘密消息之犯意聯絡
    ，明知黎思紋非其承辦案件之當事人或相關人，受黎思紋之
    私下請託，即由被告蔡一男於民國98年6 月20日、7 月4 日
    、7 月29日、8 月12日，及李彥儀於同年8 月6 日查詢黎思
    紋之通緝資料後洩漏予黎思紋。被告李彥儀另基於洩漏國防
    以外應秘密消息之犯意，於同年6 月24日23時50分許，將李
    麗玉之通緝、通報行方不明資料洩漏給黎思紋等情，因認被
    告2 人均涉犯刑法第132 條第1 項洩漏國防以外秘密罪嫌等
    語。
二、按被告以外之人於審判外之言詞或書面陳述，除法律有規定
    者外，不得作為證據，刑事訴訟法第159 條第1 項定有明文
    ，此即學理上所稱之「傳聞證據排除法則」，而依上開法律
    規定，傳聞證據原則上固無證據能力，但如法律別有規定者
    ，即例外認有證據能力。又按被告以外之人於審判外之陳述
    ，雖不符同法第159 條之1 至之4 之規定，而經當事人於審
    判程式同意作為證據，法院審酌該言詞陳述或書面陳述作成
    時之情況，認為適當者，亦得為證據。當事人、代理人或辯
    護人於法院調查證據時，知有第159 條第1 項不得為證據之
    情形，而未於言詞辯論終結前聲明異議者，視為有前項之同
    意，同法第159 條之5 第1 項、第2 項定有明文。查本判決
    下列所引用之證據，其中傳聞證據部分，或經被告蔡一男、
    李彥儀及其等辯護人於本院準備程序中同意作為證據使用；
    或因檢察官未於言詞辯論終結前，聲明異議（見本院訴字卷
    (三)第11頁第10至17行、本院訴字卷(五)第38頁倒數第3 行以下
    至第40頁背面第10行）。本院審酌該等傳聞證據作成時之狀
    況，並無違法或不當等不宜作為證據之情形，依前開說明，
    均得作為證據。
三、按犯罪事實應依證據認定之，無證據不得認定犯罪事實；不
    能證明被告犯罪者，應諭知無罪之判決，刑事訴訟法第154
    條第2 項及第301 條第1 項前段分別定有明文。次按刑事訴
    訟法上所謂認定犯罪事實之證據，係指足以認定被告確有犯
    罪行為之積極證據而言，如未能發現相當證據或證據不足以
    證明，自不能以推測或擬制之方法，以為裁判基礎（最高法
    院29年上字第3105號及40年台上字第86號判例參照）。又認
    定不利於被告之事實，須依積極證據，茍積極證據不足為不
    利被告之認定時，即應為有利於被告之認定，更不必有何有
    利之證據（最高法院30年上字第816 號判例參照）。
四、另刑法第132 條第1 項洩漏國防以外之祕密罪，以其所洩漏
    或交付之行為客體或內容，必須為中華民國國防以外應祕密
    之文書、圖畫、消息或物品。稱「應秘密」，即依其現實性
    質應屬祕密者而言。既稱「應祕密」，係指文書、圖畫、消
    息或物品與國家政務或事務上具有利害影響者而言，至實際
    上有無影響，應從主觀、客觀兩方面審究（最高法院民刑庭
    總會17年9 月17日決議參照）。是以，此項文書、圖畫、消
    息或物品是否應行祕密，應依具體個案其性質定之。如非應
    守秘密之事項文件者，則縱有洩漏或交付情事，除應受行政
    上之處分外，仍不構成本罪。民國元年3 月10日頒行之暫行
    新刑律於第133 條（現為刑法第132 條）之立法理由中即謂
    政務秘密與否，宜由審判官察其情形而斷定之，蓋古今以來
    無絕對應秘密之事。可見「應祕密」者，具有相對性，而非
    絕對性，是否屬於應祕密之事項，於具體個案認定時，應以
    嚴謹態度審酌之。
五、公訴意旨認被告蔡一男、李彥儀均涉犯刑法第132 條第1 項
    之洩漏國防以外應秘密之消息罪嫌，無非係以：證人黎思紋
    之證述及門號0000000000號行動電話通訊監察譯文為其主要
    論據。訊據被告蔡一男、李彥儀均否認有何涉犯洩漏國防以
    外應秘密之消息犯行，被告蔡一男辯稱：雖有將黎思紋之通
    緝資料告知黎思紋，但自93年8 月30日起，一般民眾只要登
    入內政部警政署全球資訊網，進入查捕逃犯公告查詢網頁，
    輸入欲查詢對象之姓名及身分證字號，即可得知該對象有無
    遭通緝，故通緝資料應非刑法第132 條第1 項所規範之國防
    以外之秘密等語。被告李彥儀則以：雖有將黎思紋之通緝資
    料、李麗玉之通緝、行方不明資料告知黎思紋，然上開資料
    在內政部警政署全球資訊網均可查詢，非刑法第132 條第1
    項所規範之國防以外之秘密等語置辯。經查：
  (一)被告蔡一男於98年6 月20日、98年7 月4 日以其持用之門號
    0000000000號行動電話，與黎思紋持用之門號0000000000號
    行動電話，以簡訊或對話方式，告知黎思紋關於黎思紋之通
    緝資料；被告李彥儀於98年8 月6 日、98年6 月24日以其持
    用之門號0000000000號行動電話，與黎思紋持用之上開行動
    電話以對話之方式，告知黎思紋關於黎思紋、李麗玉之通緝
    資料之事實，業據被告蔡一男、李彥儀所自承（見本院訴字
    卷(三)第9 頁第18至22行、第18頁第9 行、第31頁第9 行），
    核與證人黎思紋於警詢及偵查中之證述相符（見警卷(一)第14
    頁第13至19行、偵卷(一)第28頁倒數第3 至2 行、第324 頁第
    22至25行）。此外，復有通訊監察譯文在卷可稽（見警卷(三)
    第10頁、第12頁、第125 頁、第62頁、第162 頁，詳附表一
    、四通訊監察譯文）。此部分事實，應堪認定。然按通緝，
    應以通緝書通知附近或各處檢察官、司法警察官機關；遇有
    必要時，並得登載報紙或以其他方法公告之；通緝經通知或
    公告後，檢察官、司法警察官得拘提被告或逕行逮捕之。利
    害關係人得逕行逮捕通緝之被告，送交檢察官、司法警察官
    ，或請求檢察官、司法警察官逮捕之，刑事訴訟法第86條、
    第87條第1 項、第2 項分別定有明文。於刑事案件中，檢察
    官或法院所為之通緝行為，乃係為使被告或受刑人強制到案
    之強制處分，且通緝之發布需以通緝書通知各司法警察機關
    ，如有必要時，並得登載報紙或以其他方法公告；而通緝經
    通知或公告後，檢察官或司法警察官得拘提被告或逕行逮捕
    ，利害關係人亦得逕行逮捕通緝之被告，足見通緝屬偵查、
    審判或執行中強制被告或受刑人到庭之程序，但非屬刑事訴
    訟法第245 條第1 項偵查內容不公開之範疇，且其目的本即
    係要公告週知，並非屬於警察職務上知悉而應秘密之消息，
    除行為人有藉此使被告或受刑人藏匿之犯行，應另構成刑法
    第164 條之藏匿人犯罪外，尚難論以洩漏國防以外之機密罪
    。又內政部警政署全球資訊網站於93年8 月30日起，因應「
    警政精進方案」之加強為民服務計畫，建置「查捕逃犯網路
    公告查詢系統」，包括法院、檢察署及軍法機關發布的通緝
    資料，民眾僅需鍵入「姓名」及「身分證統一編號」，即可
    進行查詢欲查詢之對象是否為通緝犯。若查詢的對象發布通
    緝中，查詢結果會顯示通緝機關；反之，若未經通緝，則會
    顯示「查無資料」之事實，亦有內政部警政署查捕逃犯網頁
    資料在卷可稽（見本院訴字卷(三)第26至28頁、第33至42頁）
    。則通緝資料既可經由網路查詢得知，更足見該資料應非屬
    國防以外應秘密之消息。是被告蔡一男、李彥儀固於上揭時
    間，向黎思紋告知關於黎思紋、李麗玉之通緝資料，揆諸前
    揭規定及說明，其等所為與洩漏國防以外應秘密之消息罪無
    涉。
  (二)被告蔡一男於98年7 月29日21時33分25秒以其持用之門號00
    00000000號行動電話與黎思紋持用之門號00 00000000 號行
    動電話通話時，黎思紋稱：「你們沒有人可以幫我查了」等
    語。被告蔡一男答稱：「我叫我弟弟查。」等語。黎思紋稱
    ：「你跟你弟弟和好了嗎？」等語。被告蔡一男答稱：「查
    也是可以啦」等語：嗣於98年8 月12日21時28分49秒再以其
    上開門號行動電話，與黎思紋持用之上開門號行動電話通話
    中，被告蔡一男固稱：「對啊，他又不放心，妳又通緝」等
    語，固有如附表二、三通訊監察譯文在卷可稽（見警卷(十二)第
    26至27頁、第28至29頁）。惟附表二、三所顯示之通話內容
    中，被告蔡一男雖向黎思紋提及「我叫我弟弟查」、「你又
    通緝」等語，然觀諸上開通訊監察譯文全文，附表二部分係
    被告蔡一男告知黎思紋其可以請其弟弟幫黎思紋查詢通緝資
    料，附表三部分則係黎思紋在尋找住所，且已知悉其遭通緝
    之事。是上開通話內容均未顯示被告蔡一男係在查詢黎思紋
    之通緝資料後，而將該情事告知黎思紋之事實，應堪認定。
    又縱認上開通話內容，被告蔡一男確實有將黎思紋之通緝資
    料告知黎思紋，惟依前揭規定及說明，通緝資料非屬國防以
    外應秘密之資料，上開通話內容亦不涉洩漏國防以外應秘密
    之消息罪。
  (三)被告李彥儀於98年6 月24日22時59分33秒時，接獲黎思紋以
    上開門號行動電話撥打被告李彥儀持用門號0000000000號行
    動電話，被告李彥儀稱：「要查什麼人？」，黎思紋答：「
    查我姊姊的」等語。被告李彥儀問：「妳姊姊？」等語。黎
    思紋答：「對，你打一下查一下他的身分證字號」等語。被
    告李彥儀問：「他叫什麼名字？」等語。黎思紋稱：T2...
    ，查看他有行方」等語。被告李彥儀則問：「她叫什麼名字
    」等語。嗣被告李彥儀於同日23時50分31秒以上開行動電話
    與黎思紋聯繫，被告李彥儀稱：「妳姊姊沒有通緝」。黎思
    紋則稱：「她有行方不明嗎？」等語。被告李彥儀答稱：「
    沒有啊」等語。黎思紋復告知：「她就是因為一次臨檢，中
    山派出所硬要把她..我說憑什麼要帶她回去。」等語。被告
    李彥儀則答稱：「她那是治安顧慮的啦」等語，有監聽譯文
    在卷足憑（同上附表四編號3 、4 監聽譯文）。依上開通話
    內容所示，因黎思紋於請託被告李彥儀查詢李麗玉資料時，
    ，僅表明查詢「行方」，並未具體表明係查詢何類型行方不
    明資料，被告李彥儀亦未詢明原因；嗣被告李彥儀完成查詢
    後，黎思紋始說明係因李麗玉遭警方臨檢而請託查詢，被告
    李彥儀得知後，遂解釋是治安顧慮人口，則在被告李彥儀不
    知黎思紋查詢行方不明之原因為何，且未再詢問黎思紋查詢
    之目的下，一般而言，基於「行方不明」大致係指查詢失蹤
    、行方不明人口，應認被告李彥儀主觀上認知應係指查詢失
    蹤、行方不明人口資料甚明。是被告李彥儀於上揭時間，曾
    因黎思紋之請託，而查詢李麗玉之行方不明資料，足堪認定
    。再按查尋人口輸入電腦滿1 個月尚未查獲者，本署（資訊
    室）即編列案號發布，行方不明人口查尋注意事項第8 條訂
    有明文。則警方於受理查尋人口案件時，為使查尋人口得順
    利發現，於輸入電腦滿1 個月尚未查獲時，亦須將查尋人口
    資料公告週知，是行方不明人口查尋事項，亦非屬於警察職
    務上知悉而應秘密之消息。且內政部警政署全球資訊網站，
    亦建置有「查詢失蹤人口、身分不明者資料」，一般人可依
    「姓名」及「身分證統一編號」或依查詢對象之特徵，而進
    行查詢之事實，亦有內政部警政署查詢失蹤人口、身分不明
    者資料網頁資料在卷可稽（見本院訴字卷(三)第29至30頁）。
    則行方不明資料既亦可經由網路查詢得知，復足見該資料亦
    非屬國防以外應秘密之消息。是被告李彥儀固於上揭時間，
    向黎思紋告知關於李麗玉之行方不明資料，揆諸前揭規定及
    說明，被告李彥儀此部分所為，亦非洩漏國防以外應秘密之
    消息。
六、綜上，被告蔡一男、李彥儀雖與黎思紋有如附表所示之通話
    內容，且曾向黎思紋告知黎思紋、李麗玉之通緝、行方不明
    資料，然該等資料並非國防以外之秘密，被告蔡一男、李彥
    儀所為，顯與刑法洩漏國防以外秘密罪之要件不合，揆之上
    開判例意旨，被告蔡一男、李彥儀自不成立洩漏國防以外秘
    密罪。此外，復查無其他積極證據足資認定被告蔡一男、李
    彥儀有檢察官所指之犯行，揆諸上開法條及判例意旨，不能
    證明被告蔡一男、李彥儀犯罪，依法均應為無罪判決之諭知
    。
據上論斷，應依刑事訴訟法第301 條第1 項前段，判決如主文。
本案經檢察官陳秉志到庭執行職務。
中    華    民    國   100    年    5     月    20    日
                  刑事第四庭    審判長法  官  方百正
                                      法  官  葉文博
                                      法  官  謝文嵐
以上正本證明與原本無異。
如不服本判決應於收受判決後10日內向本院提出上訴書狀，並應
敘述具體理由。其未敘述上訴理由者，應於上訴期間屆滿後20日
內向本院補提理由書(均須按他造當事人之人數附繕本)「切勿逕
送上級法院」。
中    華    民    國   100    年    5     月    20    日
                                      書記官  鄒秀珍
附表一：
┌─┬─────┬──────┬─┬──────┬────────────────┐
│編│日期時間  │監察對象(A) │出│通話對象(B) │      內    容    摘    要      │
│號│          │            │入│            │                                │
├─┼─────┼──────┼─┼──────┼────────────────┤
│1 │980620    │0000000000  │入│0000000000  │簡訊：                          │
│  │21:28:48  │【黎思紋】  │  │【蔡宓修】  │沒通啦，安心了吧！別再鬧我了喔～│
│  │          │            │  │★即蔡一男  │                                │
├─┼─────┼──────┼─┼──────┼────────────────┤
│2 │980620    │0000000000  │出│0000000000  │B：喂。                         │
│  │21：36：42│【黎思紋】  │  │【蔡宓修】  │A：你在哪啊？                   │
│  │          │            │  │★即蔡一男  │B：我在外面，怎樣啦？           │
│  │          │            │  │            │A：我沒有怎樣，他找我要幹嘛？   │
│  │          │            │  │            │B：我哪知道他找你幹嘛？跟你說沒 │
│  │          │            │  │            │有你是聽不懂嗎？                │
│  │          │            │  │            │A：不可能沒有。                 │
│  │          │            │  │            │B：好啦，你不相信就算了，你不要 │
│  │          │            │  │            │問我。                          │
│  │          │            │  │            │A：你沒幫我查看看有沒有問題。   │
│  │          │            │  │            │B：我三種都幫妳查過了，採尿的、 │
│  │          │            │  │            │管區的跟通緝的都查過了。        │
│  │          │            │  │            │A：就是沒有？                   │
│  │          │            │  │            │B：都沒有，就只有管區的報妳行方 │
│  │          │            │  │            │不行這樣而已。                  │
│  │          │            │  │            │A：拘提的咧？                   │
│  │          │            │  │            │B：拘提的我怎麼知道啦，拘提的拘 │
│  │          │            │  │            │票又沒有在我這裡，我怎麼知道？  │
│  │          │            │  │            │A：不然別處的怎麼知道要去那裡找 │
│  │          │            │  │            │？                              │
│  │          │            │  │            │B：妳通緝的上面住址就留在那裡啊 │
│  │          │            │  │            │，留山上那裡嘛。                │
│  │          │            │  │            │A：不是啦，那是陽明山莊裡面呢。 │
│  │          │            │  │            │B：140巷嘛。                    │
│  │          │            │  │            │A：不是啦，265號9樓那個啦。     │
│  │          │            │  │            │B：這樣我不知道了，這樣可能在綁 │
│  │          │            │  │            │妳的。                          │
│  │          │            │  │            │A：人家也都知道我沒有住在那裡， │
│  │          │            │  │            │綁那裡很好笑。                  │
│  │          │            │  │            │B：什麼啦？                     │
│  │          │            │  │            │A：人家也都知道我沒有住在那裡。 │
│  │          │            │  │            │B：我怎麼知道啦；可能妳之前的朋 │
│  │          │            │  │            │友吧。                          │
│  │          │            │  │            │A：我是怕我被別人捉去啦。       │
│  │          │            │  │            │B：就跟你說沒有了，是講不聽喔？ │
│  │          │            │  │            │講的都發脾氣了，問了好幾遍。    │
│  │          │            │  │            │A：我哪有問很多遍啦。           │
│  │          │            │  │            │B：還沒有。                     │
│  │          │            │  │            │A：我只問3遍而已。              │
│  │          │            │  │            │B：妳發誓，不然妳撞壁。         │
│  │          │            │  │            │A：我如果有問超過3遍就撞壁。    │
│  │          │            │  │            │B：好，你現在就可以去撞了，超過3│
│  │          │            │  │            │遍了。                          │
│  │          │            │  │            │A：跟阿嬤相撞。                 │
│  │          │            │  │            │B：妳真的講不聽呢。             │
│  │          │            │  │            │A：喔，我就要把分數給妳，不要給 │
│  │          │            │  │            │別人啦。                        │
│  │          │            │  │            │B：就跟你說沒有啦；我真的要罵妳 │
│  │          │            │  │            │，跟你說沒有就沒有，妳如果不相信│
│  │          │            │  │            │就算了。                        │
│  │          │            │  │            │A：我相信，拜拜。               │
│  │          │            │  │            │B：好啦。                       │
│  │          │            │  │            │A：好，拜拜。                   │
│  │          │            │  │            │                                │
├─┼─────┼──────┼─┼──────┼────────────────┤
│3 │980704    │0000000000  │出│0000000000  │A：我有嗎？                     │
│  │00：28：01│【黎思紋】  │  │【蔡宓修】  │B：妳沒有。                     │
│  │          │            │  │★即蔡一男  │A：你要記得幫我查詳細一點。     │
│  │          │            │  │            │B：我叫人家查看看好了。         │
│  │          │            │  │            │A：你出去了嗎？                 │
│  │          │            │  │            │B：對啦。                       │
│  │          │            │  │            │A：如果出去就不用了。           │
│  │          │            │  │            │B：沒關係喔；好啦，妳說沒關係， │
│  │          │            │  │            │如果被捉到不要怪我。            │
│  │          │            │  │            │A：不行，不然再幫我查。         │
│  │          │            │  │            │B：幹；好啦。                   │
│  │          │            │  │            │A：好。                         │
├─┼─────┼──────┼─┼──────┼────────────────┤
│4 │980704    │0000000000  │入│0000000000  │簡訊：                          │
│  │03：14：25│【黎思紋】  │  │【蔡宓修】  │放心！妳沒通緝～                │
│  │          │            │  │★即蔡一男  │                                │
└─┴─────┴──────┴─┴──────┴────────────────┘
附表二：
┌─┬─────┬──────┬─┬──────┬────────────────┐
│編│日期時間  │監察對象(A) │出│通話對象(B) │      內    容    摘    要      │
│號│          │            │入│            │                                │
├─┼─────┼──────┼─┼──────┼────────────────┤
│1 │980729    │0000000000  │入│0000000000  │B：你還在讀書嗎？               │
│  │21：33：25│【蔡宓修】  │  │【黎思紋】  │A：我今天休息啊，晚上啊。       │
│  │          │★即蔡一男  │  │            │B：我問你有沒有放假，你還說沒有 │
│  │          │            │  │            │。                              │
│  │          │            │  │            │A：什麼？                       │
│  │          │            │  │            │B：我問你說有沒有放假，你還說沒 │
│  │          │            │  │            │有，還說在開會。                │
│  │          │            │  │            │A：那時候我們派出所在開會，我那 │
│  │          │            │  │            │時候在公司。                    │
│  │          │            │  │            │B：我如果31號沒進去，這樣算起來 │
│  │          │            │  │            │你回來了嗎？                    │
│  │          │            │  │            │A：差不多了。                   │
│  │          │            │  │            │B：不要跑了。                   │
│  │          │            │  │            │A：不過，「儀仔」他要去內勤了。 │
│  │          │            │  │            │B：什麼叫內勤？                 │
│  │          │            │  │            │A：就是坐辦公室的那種。         │
│  │          │            │  │            │B：他不是說他要考官校。         │
│  │          │            │  │            │A：沒有啦，他明天就調到內勤了。 │
│  │          │            │  │            │B：一樣在那裡嗎？               │
│  │          │            │  │            │A：沒有，就在偵查隊那邊的樓上。 │
│  │          │            │  │            │B：啥，怎麼都沒跟我講。         │
│  │          │            │  │            │A：妳有很重要嗎？               │
│  │          │            │  │            │B：這樣你也是認為我不是朋友。   │
│  │          │            │  │            │A：我有沒有跟妳講了。           │
│  │          │            │  │            │B：是你跟我講的，他也沒跟我講， │
│  │          │            │  │            │我今天有去辦公室那裡找他，找不到│
│  │          │            │  │            │他。                            │
│  │          │            │  │            │A：妳什麼時候去找他的。         │
│  │          │            │  │            │B：下午12點多，因為我去「802」，│
│  │          │            │  │            │我想無聊在那裡等人..            │
│  │          │            │  │            │A：沒有啦，那是晚上才知道的啦， │
│  │          │            │  │            │就是妳打給我之前才知道的。      │
│  │          │            │  │            │B：不然我打給他，他跟我說在..   │
│  │          │            │  │            │A：他上班就不方便跟妳講那麼多了 │
│  │          │            │  │            │。                              │
│  │          │            │  │            │B：都不把五當成朋友。           │
│  │          │            │  │            │A：好啦，哭夭喔。               │
│  │          │            │  │            │B：這樣我31號自己去找他就好了。 │
│  │          │            │  │            │A：妳說什麼？                   │
│  │          │            │  │            │B：他都調走了，你又在考試。     │
│  │          │            │  │            │A：喔，看妳啦，沒關係。         │
│  │          │            │  │            │B：不知道，我沒有那個勇氣。     │
│  │          │            │  │            │A：就不是叫妳自殺，還要什麼勇氣 │
│  │          │            │  │            │。                              │
│  │          │            │  │            │B：在外面玩那麼好，叫進去關哪有 │
│  │          │            │  │            │可能，不要傻了。                │
│  │          │            │  │            │A：好啦，不然等一下妳再打電話問 │
│  │          │            │  │            │他看看，妳說我跟妳講的，妳問他看│
│  │          │            │  │            │是不是有這件事。                │
│  │          │            │  │            │B：你什麼時候要回來？           │
│  │          │            │  │            │A：回去哪裡？                   │
│  │          │            │  │            │B：你什麼時候考試考完？         │
│  │          │            │  │            │A：就下個月月中啊。             │
│  │          │            │  │            │B：我能拖到月中嗎？             │
│  │          │            │  │            │A：不知道，真的，我也不能保證。 │
│  │          │            │  │            │B：你們沒有人可以幫我查了。     │
│  │          │            │  │            │A：我叫我弟弟查。               │
│  │          │            │  │            │B：你跟你弟弟和好了嗎？         │
│  │          │            │  │            │A：查也是可以啦。               │
│  │          │            │  │            │B：大家都拋棄我了。             │
│  │          │            │  │            │A：哭夭喔。                     │
│  │          │            │  │            │B：我問你有沒有散步假，你說在開 │
│  │          │            │  │            │會叫我不要吵。                  │
│  │          │            │  │            │A：對啊，那時候在開會，還講電話 │
│  │          │            │  │            │。                              │
│  │          │            │  │            │B：你跑去哪了？                 │
│  │          │            │  │            │A：跟朋友在喝，跟同事啦。       │
│  │          │            │  │            │B：都沒有約我。                 │
│  │          │            │  │            │A：這樣你又不認識，如果你認識的 │
│  │          │            │  │            │我就會跟你講。                  │
│  │          │            │  │            │B：「儀仔」沒有在那裡喔？       │
│  │          │            │  │            │A：他要上到10點，你打給他，看他 │
│  │          │            │  │            │要不要約你。                    │
│  │          │            │  │            │B：等一下我再打給你。           │
│  │          │            │  │            │A：好啦。                       │
└─┴─────┴──────┴─┴──────┴────────────────┘
附表三：
┌─┬─────┬──────┬─┬──────┬────────────────┐
│編│日期時間  │監察對象(A) │出│通話對象(B) │      內    容    摘    要      │
│號│          │            │入│            │                                │
├─┼─────┼──────┼─┼──────┼────────────────┤
│1 │980812    │0000000000  │入│0000000000  │B：喂。                         │
│  │21：28：49│【黎思紋】  │  │【蔡宓修】  │A：我還沒有方法呢。             │
│  │          │            │  │            │B：你說什麼？                   │
│  │          │            │  │            │A：我要死回來了。               │
│  │          │            │  │            │B：啥？                         │
│  │          │            │  │            │A：我要死回去家了，沒有地方可以 │
│  │          │            │  │            │去了。                          │
│  │          │            │  │            │B：回去家喔？                   │
│  │          │            │  │            │A：嗯。                         │
│  │          │            │  │            │B：你說哪裡？                   │
│  │          │            │  │            │A：包公廟這裡阿，我快嚇死了。   │
│  │          │            │  │            │B：你再跑出去阿。               │
│  │          │            │  │            │A：我不知道去哪；「儀仔」又跟我 │
│  │          │            │  │            │說叫我自己看著辦；回家偷拿幾件衣│
│  │          │            │  │            │服，要去哪裡阿？                │
│  │          │            │  │            │B：你汽車旅館的朋友沒辦法幫你的 │
│  │          │            │  │            │忙喔？                          │
│  │          │            │  │            │A：沒有，他跑了。               │
│  │          │            │  │            │B：什麼跑了。                   │
│  │          │            │  │            │A：跑了就是回他家了，他家更「辣 │
│  │          │            │  │            │」。                            │
│  │          │            │  │            │B：男的還是女的？               │
│  │          │            │  │            │A：女的。                       │
│  │          │            │  │            │B：他家又更「辣」喔？           │
│  │          │            │  │            │A：嗯。                         │
│  │          │            │  │            │B：幹，你有哪個朋友不會「辣」的 │
│  │          │            │  │            │。                              │
│  │          │            │  │            │A：沒有，你。                   │
│  │          │            │  │            │B：你如果要回去晚一點再回去，不 │
│  │          │            │  │            │要太早回去。                    │
│  │          │            │  │            │A：你幫我想辦法，不然我都沒有地 │
│  │          │            │  │            │方可以閃；幫幫忙吧。            │
│  │          │            │  │            │B：明天啦，明天我們考完試就可以 │
│  │          │            │  │            │出去了，我再去找那個人問看看；今│
│  │          │            │  │            │天下午他有打給我啦，那時候我有問│
│  │          │            │  │            │他了，他說..他本來是在問你的名字│
│  │          │            │  │            │，我哪有可能跟他講，我是跟他說你│
│  │          │            │  │            │之前都有跑「金格」那邊而已，剩下│
│  │          │            │  │            │的就沒有跟他講那麼多了主要他是會│
│  │          │            │  │            │擔心一點就是，因為他之前有一個朋│
│  │          │            │  │            │友，就像我這樣，約他去那裡住，是│
│  │          │            │  │            │女朋友，結果那個人手腳不乾淨，偷│
│  │          │            │  │            │拿不少東西去了，都是吃藥仔的，就│
│  │          │            │  │            │是後來愈吃愈重的時候就這樣了；他│
│  │          │            │  │            │怕你也會這樣阿。                │
│  │          │            │  │            │A：什麼意思？                   │
│  │          │            │  │            │B：就是他現在有在工作，他早上都 │
│  │          │            │  │            │不在家，那你要怎麼辦，他說如果放│
│  │          │            │  │            │你一個人在他家的話他也不放心。  │
│  │          │            │  │            │A：怕我大搬家。                 │
│  │          │            │  │            │B：對啊，他又不放心，你又通緝， │
│  │          │            │  │            │也不能亂跑，不然除非你早上的時候│
│  │          │            │  │            │有地方可以去，有別處可以躲，晚上│
│  │          │            │  │            │要睡的時候在過去他那裡，你有沒有│
│  │          │            │  │            │辦法？                          │
│  │          │            │  │            │A：沒辦法。                     │
│  │          │            │  │            │B：你娘咧，我是說幫你找個地方讓 │
│  │          │            │  │            │你可以洗澡，可以睡覺，結果..    │
│  │          │            │  │            │A：我如果要出門咧？             │
│  │          │            │  │            │B：早上人家要上班，你看要去找哪 │
│  │          │            │  │            │個朋友阿，你到晚上人家下班的時候│
│  │          │            │  │            │再回來，先住幾天。              │
│  │          │            │  │            │A：我不要出去。                 │
│  │          │            │  │            │B：你娘，你不出去，人家跟你很熟 │
│  │          │            │  │            │嗎？                            │
│  │          │            │  │            │A：不是阿，我早上都在睡覺，你又 │
│  │          │            │  │            │不是不知道。                    │
│  │          │            │  │            │B：不然就要等我明天再過去跟他洗 │
│  │          │            │  │            │腦看看。                        │
│  │          │            │  │            │A：我不會偷人家的東西，我也沒有 │
│  │          │            │  │            │那個膽，也沒有那個時間浪費力氣。│
│  │          │            │  │            │B：那是你自己這樣想阿。         │
│  │          │            │  │            │A：而且又丟你的臉。             │
│  │          │            │  │            │B：對啦，那是你這樣想，但是他之 │
│  │          │            │  │            │前就是有這種經驗，才會這樣擔心；│
│  │          │            │  │            │那個人之前那個朋友你也認識。    │
│  │          │            │  │            │A：這樣讓你很為難。             │
│  │          │            │  │            │B：對啊，就是這樣，不然他現在是 │
│  │          │            │  │            │很正常了，他也不會去綁人家，他是│
│  │          │            │  │            │不會擔心你綁他，因為他戒起來了，│
│  │          │            │  │            │只你住在他家不知道會不會都偷走，│
│  │          │            │  │            │他之前被偷不少了，所以才要出來工│
│  │          │            │  │            │作，還要帶小孩。                │
│  │          │            │  │            │A：喔。                         │
│  │          │            │  │            │B：他在擔心，乾脆直接去找他，跟 │
│  │          │            │  │            │他保證這樣好了；你如果再讓我漏氣│
│  │          │            │  │            │的話..                          │
│  │          │            │  │            │A：誰會讓你漏氣。               │
│  │          │            │  │            │B：你如果再讓我漏氣的話，我沒有 │
│  │          │            │  │            │讓你斷手斷腳的話，你再看看。    │
│  │          │            │  │            │A：阿娘，我還有那個紀錄。       │
│  │          │            │  │            │B：如果說你之前那條錢有存下來， │
│  │          │            │  │            │你現在要住人家那裡，人家也不會擔│
│  │          │            │  │            │心。                            │
│  │          │            │  │            │A：之前跟你說錢會從天上掉下來你 │
│  │          │            │  │            │不相信。                        │
└─┴─────┴──────┴─┴──────┴────────────────┘
附表四：
┌─┬─────┬──────┬─┬──────┬────────────────┐
│編│日期時間  │監察對象(A) │出│通話對象(B) │      內    容    摘    要      │
│號│          │            │入│            │                                │
├─┼─────┼──────┼─┼──────┼────────────────┤
│1 │980806    │0000000000  │出│0000000000  │B：喂。                         │
│  │15：32：22│【黎思紋】  │  │【李彥儀】  │A：哥哥，我有通緝嗎？           │
│  │          │            │  │            │B：我不知道咧。                 │
│  │          │            │  │            │A：你幫我查看看，我在萬丹遇到一 │
│  │          │            │  │            │個警察，說我在通緝了，我昨天叫「│
│  │          │            │  │            │修仔」幫我查就沒有。            │
│  │          │            │  │            │B：妳現在遇到了喔。             │
│  │          │            │  │            │A：對啦，說我在通緝，我說沒有。 │
│  │          │            │  │            │B：這樣喔。                     │
│  │          │            │  │            │A：對啊，你幫我查看看好嗎？     │
│  │          │            │  │            │B：他如果查有就有了啊。         │
│  │          │            │  │            │B：對啊，不然要怎麼辦，就遇到了 │
│  │          │            │  │            │。                              │
│  │          │            │  │            │B：好啊，我等一下打給妳。       │
│  │          │            │  │            │A：你幫我查一下。               │
│  │          │            │  │            │B：好。                         │
├─┼─────┼──────┼─┼──────┼────────────────┤
│2 │980806    │0000000000  │入│0000000000  │A：喂。                         │
│  │15：47：59│【黎思紋】  │  │【李彥儀】  │B：沒有通。                     │
│  │          │            │  │            │A：沒有啦。（李彥儀跟黎思紋說沒 │
│  │          │            │  │            │有通緝）                        │
│  │          │            │  │            │B：妳不是被攔下來。             │
│  │          │            │  │            │A：對啊。                       │
│  │          │            │  │            │B：現在呢？                     │
│  │          │            │  │            │A：現在帶進來所裡啊。           │
│  │          │            │  │            │B：為什麼咧？                   │
│  │          │            │  │            │A：因為我身上有東西。           │
│  │          │            │  │            │B：幹你娘，死一死好了，妳跑去萬 │
│  │          │            │  │            │丹喔？                          │
│  │          │            │  │            │A：對啊，我找我兒子。           │
│  │          │            │  │            │B：那怎麼會被攔？               │
│  │          │            │  │            │A：那現在怎麼辦？               │
│  │          │            │  │            │B：公事公辦阿，怎麼辦。         │
│  │          │            │  │            │A：對啊。                       │
│  │          │            │  │            │B：好啦，就配合一點就好了。     │
│  │          │            │  │            │A：好                           │
├─┼─────┼──────┼─┼──────┼────────────────┤
│3 │980624    │0000000000  │出│0000000000  │B：怎樣？                       │
│  │22：59：33│【黎思紋】  │  │【李彥儀】  │A：你有沒有小電腦在手上？       │
│  │          │            │  │            │B：沒有咧。                     │
│  │          │            │  │            │A：你那裡都沒有喔？             │
│  │          │            │  │            │B：要查什麼人？                 │
│  │          │            │  │            │A：查我姊姊的。                 │
│  │          │            │  │            │B：妳姊姊？                     │
│  │          │            │  │            │A：對，你打一下查一下他的身份證 │
│  │          │            │  │            │字號..                          │
│  │          │            │  │            │B：他什麼名字？                 │
│  │          │            │  │            │A：T2..查看他有行方..           │
│  │          │            │  │            │B：她什麼名字？                 │
│  │          │            │  │            │A：「李麗玉」啦，什麼名字。     │
│  │          │            │  │            │B：美麗的麗喔？                 │
│  │          │            │  │            │A：對，玉山的玉。               │
│  │          │            │  │            │B：好，我進去再打給妳。         │
│  │          │            │  │            │A：好，拜拜。                   │
├─┼─────┼──────┼─┼──────┼────────────────┤
│4 │980624    │0000000000  │入│0000000000  │A：喂。                         │
│  │23：50：31│【黎思紋】  │  │【李彥儀】  │B：妳姊姊沒有通緝。             │
│  │          │            │  │            │A：她有行方不明嗎？             │
│  │          │            │  │            │B：沒有啊。                     │
│  │          │            │  │            │A：他就是因為一次臨檢，中山派出 │
│  │          │            │  │            │所硬要把她..我說憑什麼要帶她回去│
│  │          │            │  │            │。                              │
│  │          │            │  │            │B：她那個是治安顧慮的啦。       │
│  │          │            │  │            │A：喔；你現在回去公司了喔？     │
│  │          │            │  │            │B：對啊。                       │
│  │          │            │  │            │A：她說她改5天了說要去驗；我叫她│
│  │          │            │  │            │去買試紙回來試驗，結果驗下去也是│
│  │          │            │  │            │還是有。                        │
│  │          │            │  │            │B：對啊。                       │
│  │          │            │  │            │A：你酒醉了喔？                 │
│  │          │            │  │            │B：叫她戒一戒，不會嗎？         │
│  │          │            │  │            │A：你回去公司了喔？             │
│  │          │            │  │            │B：對啦。                       │
│  │          │            │  │            │A：你要喝都沒有約我。           │
│  │          │            │  │            │B：我哪有去喝啦。               │
│  │          │            │  │            │A：好啦，拜拜。                 │
└─┴─────┴──────┴─┴──────┴────────────────┘